【裁判字號】    98,交聲,2247
【裁判日期】    990430
【裁判案由】    交管條例聲異
【裁判全文】
臺灣板橋地方法院交通事件裁定        98年度交聲字第2247號
原處分機關  交通部公路總局臺北區監理所板橋監理站
異  議  人
即受處分人  甲○○
上列異議人即受處分人因違反道路交通管理處罰條例案件，不服
原處分機關於中華民國98年7 月29日所為之裁決處分（裁決書案
號：板監裁字第裁41-C00000000號），聲明異議，本院裁定如下
：
    主  文
異議駁回。
    理  由
一、聲明異議意旨略以：異議人即受處分人甲○○於民國96年5
    月10日下午6 時30分許，將異議人所有之車牌號碼AH3-602
    號重型機車，停放於臺北縣新店市○○路360 號路邊，經臺
    北縣政府警察局新店分局交通分隊（下稱原舉發機關）警員
    以異議人在禁止臨時停車處所停車為由，拍攝採證照片後，
    逕行製單舉發，並將該車輛拖吊移置於保管場；惟異議人於
    前揭時、地，固確有違規停放機車之行為，然異議人於本件
    舉發違規當日晚間，即前往保管場繳納所有違規費用合計新
    臺幣（下同）1,200 元，將機車領回，未料異議人於98年7
    月間申請換發行車執照時，監理機關承辦人員竟告知異議人
    上開違規停車之罰鍰尚未繳清，此顯屬保管場作業上之疏失
    ；經異議人申訴後，原處分機關仍以異議人違規事證明確，
    而予以裁罰之處分，爰依法聲明異議云云。
二、按禁止臨時停車線為紅色實線，用以指示禁止臨時停車路段
    ，道路交通標誌標線號誌設置規則第169 條第1 項、第2 項
    定有明文。次按汽車（包括機器腳踏車）駕駛人在禁止臨時
    停車處所停車者，處600 元以上1,200 元以下罰鍰，道路交
    通管理處罰條例第56條第1 項第1 款亦有明文。
三、經查，異議人即受處分人甲○○於96年5 月10日下午6 時30
    分許，將其所有之車牌號碼AH3-602 號重型機車，違規停放
    於劃設有紅色實線、屬禁止臨時停車路段之臺北縣新店市○
    ○路360 號路邊，經原舉發機關警員拍攝採證照片後，逕行
    製單舉發，並將該車輛拖吊移置於保管場等事實，有原舉發
    機關所製發之北縣警交字第C00000000 號舉發違反道路交通
    管理事件通知單1 紙（業經異議人本人簽名收受，詳下述）
    、採證照片4 幀等在卷可稽，且為異議人所不爭執；是異議
    人確有於前揭時、地，在禁止臨時停車處所停車之違規行為
    ，自堪認定。異議人雖辯稱：伊於本件舉發違規當日晚間，
    即前往保管場繳納所有違規費用合計1,200 元，將機車領回
    ，未料異議人於98年7 月間申請換發行車執照時，監理機關
    承辦人員竟告知異議人上開違規停車之罰鍰尚未繳清，此顯
    屬保管場作業上之疏失云云；惟查，本件異議人於舉發違規
    當日即96年5 月10日晚間7 時41分許，前往保管場領取車輛
    時，僅出示相關證明文件，繳交拖吊移置費及保管費（行政
    規費）合計300 元，另有關交通違規舉發單部分，則由保管
    場值班勤務員警當場交由異議人簽名收受，並未由異議人當
    場繳交違規罰鍰，此有原舉發機關98年7 月22日北縣警店交
    裁字第0980037084號函文、臺北縣拖吊管理系統（保管場）
    出場登記列印資料各1 份在卷可按，足認異議人於前往保管
    場領回車輛當時，僅繳納拖吊移置費、保管費等行政規費，
    並未繳納本件違規停車之罰鍰，原處分機關嗣據以就異議人
    違規停車之事由為裁罰，自無違誤；異議人空言辯稱其已繳
    納本件違規罰鍰，然未能提出任何具體之事證以供本院審酌
    ，自無可採。綜上所述，本件異議人在禁止臨時停車處所停
    車之違規事實，事證明確；原處分機關以異議人違反道路交
    通管理處罰條例第56條第1 項第1 款規定，裁處罰鍰1,200
    元，核無不當；本件異議人之異議為無理由，應予駁回。
據上論斷，應依道路交通案件處理辦法第19條規定，裁定如主文
。
中    華    民    國    99    年    4     月    30    日
                    交通法庭  法  官  劉景宜
以上正本證明與原本無異。
如不服本裁定，得自收受送達之日起5 日內向本院提出抗告狀。
                              書記官  謝秀青
中    華    民    國    99    年    5     月    7     日

司法院資訊處製作；財團法人民間司法改革基金會備份。
